臺灣基隆地方法院民事裁定  
111年度補字第501號
原      告  佳大世界股份有限公司

法定代理人  吳大和  



被      告  盧麗春  

            盧簡粉  

上列當事人間拆屋還地等事件，本院裁定如下：
    主  文
本件訴訟標的價額暫核定為新臺幣60萬8,400元。
原告至遲應於前開核定訴訟標的價額之裁定確定後5日內，向本
院補繳第一審裁判費新臺幣6,610元。如未依期補正，即以裁定
駁回其訴。
    理  由
一、按訴訟標的之價額，由法院核定。核定訴訟標的之價額，以
    起訴時之交易價額為準；無交易價額者，以原告就訴訟標的
    所有之利益為準。民事訴訟法第77條之1第1項、第2項定有
    明文。又以一訴附帶請求其孳息、損害賠償、違約金或費用
    者，不併算其價額。民事訴訟法第77條之2第2項亦有明定。
    甲為Ａ地所有權人，依民法第767條所有物返還請求權請求乙
    拆除房屋返還土地，其訴訟標的之價額，應以Ａ地起訴時之
    交易價額為準。其並依同法第179條附帶請求給付相當於租
    金之不當得利部分，依上開法條規定，不併算其價額（民國
    96年7月17日最高法院96年度第4次民事庭會議決議參照）。
    再者，以土地返還請求權為訴訟標的，其訴訟標的價額應以
    土地之交易價額即市價為準。土地若無實際交易價額，得以
    原告起訴時土地當期公告現值為交易價額，核定訴訟標的價
    額（最高法院101年度台抗字第841號民事裁定意旨參照）。
二、原告主張新北市○○區○○段○000○000○000○000○000地號土地（
    下稱系爭土地），乃原告所有，因被告盧麗春、盧簡粉等無
    權占用系爭土地，是原告乃起訴請求被告等拆除地上物將系
    爭土地返還予原告，同時請求被告等給付3萬240元，及自起
    訴狀繕本送達翌日起至返還系爭土地之日止按月給付504元
    ，上開請求不當得利核屬附帶請求，依上說明，不併算其價
    額，其餘部分原告以土地永久占有之回復作為訴訟標的部分
    ，該部分價額，應以系爭土地於起訴時之價值為準；而原告
    主張被告等占用系爭土地之面積，合計39平方公尺，系爭土
    地111年度當期之公告土地現值，則為每平方公尺15,600元
    ，故其價值應為60萬8,400元【計算式：15,600元×39＝608,4
    00】。爰暫核定本件訴訟標的價額為60萬8,400元，俟將來
    測量被告實際占用之面積後，再詳實核定其訴訟標的之價額
    。
三、按「因財產權而起訴，其訴訟標的之金額或價額在新臺幣十
    萬元以下部分，徵收一千元；逾十萬元至一百萬元部分，每
    萬元徵收一百元；逾一百萬元至一千萬元部分，每萬元徵收
    九十元；逾一千萬元至一億元部分，每萬元徵收八十元；逾
    一億元至十億元部分，每萬元徵收七十元；逾十億元部分，
    每萬元徵收六十元；其畸零之數不滿萬元者，以萬元計算。
    」民事訴訟法第77條之13定有明文。又依「臺灣高等法院民
    事訴訟、非訟事件、強制執行費用提高徵收數額標準」規定
    ，訴訟標的之金額或價額逾十萬元部分，加徵原定數額十分
    之一。本件訴訟標的之價額為60萬8,400元，應徵第一審裁
    判費6,610元。
四、當事人對於本院核定訴訟標的價額之裁定，得於10日內抗告
    ，故原告至遲應於本院前開核定訴訟標的價額之裁定確定後
    5日內，向本院補繳第一審裁判費6,610元，如未依期補正，
    即以裁定駁回其訴。
五、依民事訴訟法第77條之1、第249條第1項但書規定，裁定如
    主文。
　　
中　　華　　民　　國　　111 　年　　7 　　月　　25　　日
                  民事庭法　官　王翠芬
一、如不服本裁定主文第一項，得於本裁定送達後十日向本院提
    出抗告狀，並繳納抗告裁判費新臺幣一千元，抗告於臺灣高
    等法院。
二、對本裁定主文第二項，不得抗告。
中　　華　　民　　國　　111 　年　　7 　　月　　26　　日
                         書記官  陳怡君